【裁判字號】    97,裁,3176
【裁判日期】    970619
【裁判案由】    綜合所得稅
【裁判全文】
最  高  行  政  法  院  裁  定
                                      97年度裁字第3176號
抗  告  人  甲○○
                          送達.
上列抗告人因與相對人財政部臺北市國稅局間綜合所得稅事件，
對於中華民國96年9月5日臺北高等行政法院96年度訴字第976號
裁定，提起抗告，本院裁定如下︰
    主  文
抗告駁回。
抗告訴訟費用由抗告人負擔。
    理  由
一、按提起撤銷訴訟，以經合法訴願為要件，此觀行政訴訟法第
    4條之規定即明。當事人未經合法訴願而提起行政訴訟，其
    起訴即屬不備其他要件，行政法院應依行政訴訟法第107條
    第1項第10款後段規定，以裁定駁回其訴。復按訴願之提起
    ，應自行政處分達到或公告期滿之次日起30日內為之，訴願
    法第14條第1項定有明文。訴願逾法定期間，即非合法，其
    復提起撤銷訴訟，自屬起訴不備其他要件，應以裁定駁回之
    。
二、本件抗告人綜合所得稅事件，相對人民國95年9月26日財北
    國稅法字第0950229111號復查決定書，係於同年10月16日送
    由抗告人及其復查代理人乙○○任職公司所在之科技聯合大
    樓管理委員會蓋章及受僱管理員張仁德嗣後追認補正簽名蓋
    章收受，此有掛號郵件收件回執、中華郵政股份有限公司新
    竹郵局函等件附訴願卷第15頁、第35頁、第36頁可稽，其提
    起訴願期間自95年10月17日起，扣除在途期間4日，算至95
    年11月19日原已屆滿，因該日適逢星期日，應以次日即同年
    11月20日為期間屆滿之日，抗告人遲至95年11月28日始提起
    訴願，有收文戳可按，已逾法定期間，經訴願決定不受理，
    其復提起撤銷訴訟，原裁定以其起訴不合法，予以駁回，依
    上開規定及說明，核無為誤。
三、抗告意旨略以：本件計算訴願之法定期間，應以相對人要求
    抗告人及大樓管理委員會重新簽章回傳之收執證據，即以95
    年12月11日、12日為起算日。至大樓管理委員會所僱用之管
    理員，其性質應與民事訴訟法第137條第1項所規定之受僱人
    相當，故應送達大廈內住戶之訴訟文件，倘僅蓋有大廈管理
    委員會圓戳，而未併由管理員以受僱人身分簽名或蓋章者，
    難認合法交付云云。經核目前一般公寓大廈為謀全體住戶之
    方便，多設有管理處或管理委員會，以統一處理大廈內各種
    事務，並僱用管理員負責大廈之安全事宜及代收文件等工作
    ，該管理員之性質，與行政程序法第73條第1項所規定之受
    僱人相當，本件相對人應送達大廈內抗告人之復查決定書，
    既經大廈內受僱管理員於95年10月16日在送達證書上蓋大廈
    管理委員會圓戳代收，該管理員張仁德嗣後亦在同一送達證
    證書補簽名蓋章，應認已依行政程序法第73條第1項規定，
    將文書付與受僱人，而生與交付本人同一之效力，抗告人執
    前詞爭執，核無足採。至抗告狀其餘所陳各節，屬其主觀對
    法律見解之歧異，指摘原裁定違誤，求予廢棄，並請求退還
    已繳半數稅款，均難認有理由，應予駁回。
四、據上論結，本件抗告為無理由。依行政訴訟法第104條、民
    事訴訟法第95條、第78條，裁定如主文。
中    華    民    國    97    年    6     月    19    日
                    最高行政法院第三庭
                        審判長法官  黃  璽  君
                              法官  吳  慧  娟
                              法官  鄭  忠  仁
                              法官  黃  本  仁
                              法官  吳  東  都
以  上  正  本  證  明  與  原  本  無  異
中    華    民    國    97    年    6     月    19    日
                              書記官  彭  秀  玲


司法院資訊處製作；財團法人民間司法改革基金會備份。
